【裁判字號】    95,上易,474
【裁判日期】    951018
【裁判案由】    傷害
【裁判全文】
臺灣高等法院臺南分院刑事判決
上  訴  人
即  被  告  乙○○
                    戶臺南縣仁.
上列上訴人即被告因傷害案件，不服臺灣臺南地方法院95年度易
字第584號中華民國95年7月10日第一審判決（起訴案號：臺灣臺
南地方法院檢察署94年度偵字第7097號），提起上訴，本院判決
如下：
    主      文
上訴駁回。
    事      實
一、乙○○於民國 (下同)91 年間因竊盜案，經臺灣臺南地方法
    院以91南簡字第254號判處有期徒刑二月確定，於91年10月
    29日易科罰金執行完畢。而乙○○、甲○○（另案審理）及
    張國恩（另由檢察官為不起訴處分）均為計程車司機，乙○
    ○與甲○○二人於94年04月23日22時許，在臺南市○○路○
    段統聯客運旁計程車排班處，因排班問題雙方發生爭執進而
    徒手互相毆打，當時張國恩見狀乃在旁勸阻，因而導致甲○
    ○受有頭部鈍挫傷、右手第五掌骨骨折、右前臂擦傷、頸部
    擦傷之傷害，乙○○受有頭部外傷、左側臉頰挫傷、嘴巴挫
    傷、右上背部挫傷等傷害。
二、案經甲○○訴請臺南市警察局第一分局報請臺灣臺南地方法
    院檢察署檢察官偵查起訴。
    理      由
一、前項犯罪事實，有下列事證足資證明：
  (一)被告乙○○於警詢、檢察官偵查中、原審審理時之自白。
  (二)證人甲○○、證人張國恩於警、偵訊中之證述。
  (三)國立成功大學醫學院附設醫院乙種診斷證明書1紙。
  (四)卷附臺灣高等法院被告全國前案紀錄表。
  (五)雖被告乙○○復於本院審理中辯稱「我是被挾持到停車場打
    ，我沒有打人，我有反抗回手」云云，純係飾卸之詞，不足
    採信，其罪證明確，犯行堪以認定。
二、核被告乙○○所為，係犯刑法第277條第1項之傷害罪。被告
    有如犯罪事實欄所載執行完畢之前科紀錄，此有卷附臺灣高
    等法院被告全國前案紀錄表可稽，茲於五年以內再故意犯本
    件有期徒刑以上之罪，不論依修正前之刑法第47條，或修正
    後之刑法第47條第1項之規定，均構成累犯，對被告而言並
    無有利或不利之情形，自不生新舊法比較之問題，應逕依修
    正前之刑法第47條，論以累犯，並加重其刑。
三、原審適用刑法第2條第1項前段、第277條第1項、修正前刑法
    第41條第1項前段、修正前刑法第47條，罰金罰鍰提高標準
    條例第1條前段、修正前罰金罰鍰提高標準條例第2條，現行
    法規所定貨幣單位折算新台幣條例第2條之規定，並參酌被
    告因細故即與被害人發生互毆，及其犯罪之目的、手段、對
    被害人所造成之傷害非輕及犯後坦承犯行態度良好等一切情
    狀，量處有期徒刑肆月，並諭知易科罰金之折算標準，以資
    懲儆。【易科罰金新舊法比較】又按行為後法律有變更者，
    適用行為時之法律。但行為後之法律有利於行為人者，適用
    最有利於行為人之法律，刑法第2條第1項定有明文。本件被
    告犯罪時之刑法第41條第1項前段規定：「犯最重本刑為5年
    以下有期徒刑以下之刑之罪，而受6個月以下有期徒刑或拘
    役之宣告，因身體、教育、職業、家庭之關係或其他正當事
    由，執行顯有困難者，得以1元以上3元以下折算一日，易科
    罰金。」又受刑人行為時之易科罰金折算標準，修正前罰金
    罰鍰提高標準條例第2條前段（現已刪除）規定，就其原定
    數額提高為100倍折算1日，則本件受刑人行為時之易科罰金
    折算標準，應以銀元300元折算1日，經折算為新臺幣後，應
    以新臺幣九百元折算為壹日。惟95年7月1日修正公布施行之
    刑法第41條第1項前段則規定：「犯最重本刑為五年以下有
    期徒刑以下之刑之罪，而受六個月以下有期徒刑或拘役之宣
    告者，得以新臺幣一千元、二千元或三千元折算一日，易科
    罰金。」比較修正前後之易科罰金折算標準，以95年7月1日
    修正公布施行前之規定，較有利於受刑人，則應依刑法第2
    條第1項前段，適用修正前刑法第41條第1項前段規定，定其
    折算標準等情。本院經核其認事用法，均無不當，量刑亦稱
    妥適。被告上訴意旨否認犯罪又認原審量刑過重云云，為無
    理由，應予駁回。
據上論斷，應依刑事訴訟法第368條，判決如主文。
本案經檢察官李傳來到庭執行職務。
中    華    民    國    95    年   10     月    18    日
                  刑事第五庭  審判長法  官  楊明章
                                    法  官  戴勝利
                                    法  官  顏基典
以上正本證明與原本無異。
不得上訴。
                                    書記官  呂嘉文
中    華    民    國    95    年    10    月    18    日
【附錄】本判決論罪科刑法條：
中華民國刑法第277條第1項：
傷害人之身體或健康者，處3年以下有期徒刑、拘役或1千元以下
罰金。


司法院資訊處製作；財團法人民間司法改革基金會備份。
